# 陈版，请教资产评估增值及划拨土地成本入账的问题

提问人：sdongco 时间：2013-06-28 16:29:54
这条款是一项争议条款，按评估值入账，违背了会计的历史成本原则 “ B公司有一块划拨土地，在账面上没有反映；本次是否可以根据评估报告在账面上确认呢？” 这个我觉得是可以的，由于这一项以前都没有历史成本，所以也是必要的

回答人：chenyiwei
赞同此时的调账是“可选”的。对于划拨地权益，需谨慎关注其评估值的合理性和计算依据，在符合资产的定义和确认条件的前提下，在合并报表层面予以确认。

提问人：ke0826 时间：2013-06-29 22:04:22
A公司为房地产开发企业，此次收购B公司主要是为取得该公司的划拨土地，通过转性做二级开发的。如果是在合并报表层面予以确认，在今后产品开发出售后，土地成本不能在土增税及所得税之前列支，则加大了实际成本。是否有相应的准则依据，可以在B公司账面确认该土地的价值呢？

回答人：chenyiwei
B属于在非同一控制下合并中一次性被收购 100 ％股权，基于你所说的特殊背景，B的个别报表层面按评估值进行账务调整也是可以的。其依据是准则讲解第 21 章第三节第六点。

提问人：ke0826 时间：2013-07-01 10:51:47
B公司 2013 年 2 月的营业执照上还是“全民所有制”，拟在收购后进行更名，变更为“有限责任公司”。这种情况是否影响按讲解 21 章第三节第六点对评估增值进行账务调整？ 如果收购后确认了评估增值，账面上增加了该土地的价值；本期是否要对评估增值缴纳所得税呢？

回答人：chenyiwei
1 、在国有非公司制（全民所有制）企业改建为公司制企业的情况下，无论是否涉及控制权转移，都应按评估值进行帐务调整。 2 、被改制企业在改制时点不须将评估增值计入应税所得，但增值部分对应的折旧、摊销不能税前扣除

提问人：ke0826 时间：2013-07-01 11:59:42
国有非公司制（全民所有制）企业改建为公司制企业是要在转让之前完成，还是可以转让之后进行呢？收购方是民营企业，涉及到应在转让之前调账还是转让之后调账的问题。 被收购方账面只有长期股权投资、实收资本、资本公积了，如调账，将调增存货成本，不涉及摊销、折旧问题；但参照这一条，是否意味着在土增税清算及所得税汇算清缴时将不能加大成本呢？

回答人：chenyiwei
1 、没有明确规定，但通常是先改制为公司制企业，再转让公司的股权，或者引入新股东（转让）和改制同步进行。 2 、评估增值部分在后续所得税申报时不能税前扣除。